【裁判字號】    90,簡上,3
【裁判日期】    900216
【裁判案由】    家庭暴力防治法
【裁判全文】
臺灣高雄地方法院刑事判決                              九十年度簡上字第三號
    上  訴  人  乙○○
右列上訴人因傷害案件，不服臺灣高雄地方法院八十九年度雄簡字第一四一四號中華
民國八十九年十二月一日第一審簡易判決（聲請簡易判決處刑案號：臺灣高雄地方法
院檢察署八十九年度偵字第一一二六六號），提起上訴，本院判決如左：
    主  文
上訴駁回。
乙○○緩刑貳年，緩刑期內付保護管束。
    事  實
一、乙○○與丙○○為夫妻，具有家庭暴力防治法第三條第一款所稱之家庭成員關係
    ，於民國八十九年四月三十日下午七時許，在高雄市○鎮區○○街一四巷四之一
    號住處，二人因細故發生爭執，乙○○竟基於傷害之故意，徒手毆打丙○○，致
    丙○○受有頭部、臉部、胸部多處挫傷之傷害，對家庭成員之丙○○實施身體上
    之不法侵害。
二、案經丙○○訴請臺灣高雄地方法院檢察署檢察官聲請簡易判決處刑。
    理  由
一、訊據被告乙○○矢口否認有何傷害告訴人丙○○之犯行，辯稱：是轉身時不小心
    碰到丙○○的云云。
二、經查，被告係於八十九年四月三十日下午七時許，在高雄市○鎮區○○街一四巷
    四之一號住處，因細故與告訴人丙○○發生爭執，進而出手毆打告訴人丙○○之
    情，除據告訴人丙○○於警、偵訊中指述綦詳外，並經被告於偵訊中供承不諱，
    且告訴人丙○○因而受有頭部、臉部、胸部多處挫傷之傷害，亦有鄭乃榮醫院八
    十九年四月三十日診斷證明書附卷可稽；輔以告訴人丙○○所受之傷害遍及頭部
    、臉部、胸部等處，顯見並非如被告所言係不慎碰觸所造成。被告所辯，顯不足
    採。其傷害犯行，洵堪認定。
三、核被告乙○○所為，係犯刑法第二百七十七條第一項傷害罪。爰審酌被告僅因細
    故即出手毆打告訴人丙○○，並造成告訴人丙○○頭部、臉部、胸部等多處挫傷
    之傷害，犯後猶飾詞狡辯，惟念其對告訴人丙○○造成之身體傷害非鉅等一切情
    狀，因認原審適用刑法第二百七十七條第一項、第四十一條、罰金罰鍰提高準標
    條例第一條前段、第二條，判處上訴人拘役四十日，如易科罰金，以三百元折算
    一日，認事、用法及量刑，尚無不合。被告上訴否認犯罪及認原審量刑過重，指
    摘原判決不當，為無理由，應予駁回。
四、又被告前因違反麻醉藥品管理條例案件，經法院判處有期徒刑六月，於八十四年
    二月一日執行完畢後，五年以內未曾受有期徒刑以上刑之宣告，有卷附之臺灣高
    等法院被告全國前案紀錄表可參，被告或因一時氣憤，出手毆打告訴人丙○○成
    傷，然其於本院審理中，已與告訴人丙○○達成和解，有和解書在卷可稽，顯見
    被告犯後尚具悔意，經此偵審程序及罪刑之宣告，當知所警愓，信無再犯之虞，
    本院因認所宣告之刑，以暫不執行為當，併予宣告緩刑二年，以啟自新。又被告
    與告訴人丙○○為夫妻關係，此為被告及告訴人丙○○所不爭執，渠等具有家庭
    暴力防治法第三條第一款所稱之家庭成員關係，被告對告訴人丙○○故意實施身
    體上之不法侵害，而成立刑法第二百七十七條第一項之傷害罪，屬家庭暴力防治
    法第二條第二項所稱之家庭暴力罪，應依家庭暴力防治法第三十條第一項規定，
    併宣告於緩刑期內付保護管束。
據上論斷，應依刑事訴訟法第四百五十五條之一第一項、第三項、第三百六十八條，
家庭暴力防治法第三十條第一項，刑法第七十四條第二款，判決如主文。
本案經檢察官甲○○到庭執行職務。
中      華      民      國    九十      年      二      月     十六     日
                                臺灣高雄地方法院刑事第七庭
                                      審判長法  官    涂  裕  斗
                                            法  官    劉  傑  民
                                            法  官    曾  淑  娟
右正本證明與原本無異。
如不服本判決，應於判決送達後十日內，向本院提出上訴狀。
                                            書記官    陳  恩  如
中      華      民      國    九十      年      二      月     十六     日
家庭暴力防制法第三十條第一項：
犯家庭暴力罪或違反保護令罪而受緩刑之宣告者，在緩刑期內應付保護管束。


司法院資訊處製作；財團法人民間司法改革基金會備份。
